臺灣臺中地方法院交通事件裁定　　　　 96年度交聲字第240號
原處分機關　交通部公路總局臺中區監理所
受 處分 人　丙○○
上列受處分人因違反道路交通管理處罰條例案件，對於交通部公
路總局臺中區監理所民國九十六年二月二十七日所為之裁決（中
監違字第裁六○─Ｚ00000000號裁決書），聲明異議，
本院裁定如下：
    主  文
異議駁回。
    理  由
一、原處分機關略以：受處分人丙○○，其駕駛之車號六二五二
    ─ＨＷ號自用小客車，於民國（下同）九十五年十一月三十
    日十五時二十分許，在國道三號公路南下二三九‧四公里處
    ，因速限一一○公里，經雷達科學儀器測得時速一三○公里
    ，超速二十公里之違規事實，經國道公路警察局第七警察隊
    員警依法當場舉發，受處分人未於期限內到案提出申訴，該
    所遂於九十六年二月二十七日以中監違字第裁六○─Ｚ00
    000000號裁決書，裁處受處分人違反道路交通管理處
    罰條例第三十三條、第六十三條之規定，處罰鍰新臺幣（下
    同）四千五百元，並記違規點數一點，逾期則依違反道路交
    通管理事件統一裁罰標準表及裁決書處罰主文裁處，於法並
    無不合等語。
二、本件受處分人丙○○異議意旨略以：事實上本人的車輛並無
    與執行警員的車輛遭遇面對，而是雙方隔中線各自行駛，本
    人車先行遠離交警車，數分鐘後交警車尾隨追上示意停車，
    攔截當時，一方在內車道，警方在最外車道，中間車道不斷
    有行駛中的車輛隔開，故無「在停駐路肩執行測速任務；案
    內車輛視而不見」狀況，與事實不符；開罰單的同時，本人
    請求交警詳細述明當時遭示意停車的原因和狀態符合本人上
    述情況，請載明罰單上，卻以無必要之理由遭警方拒絕，從
    而請求提出違規照片，仍以沒必要回絕，故本人當時拒絕具
    結違規，當時有胞妹同行，現已回僑居地，本人願與交警對
    質，爰聲明異議云云。
三、按汽車行駛高速公路不依速限標誌指示者，處汽車駕駛人三
    千元以上六千元以下罰鍰。行車速度應依標誌或標線之規定
    ；汽車駕駛人有第三十三條者，除依原條款處罰鍰外，並予
    記違規點數一點。道路交通管理處罰條例第三十三條第一項
    、第六十三條第一項第一款及道路交通安全規則第九十三條
    第一項、高速公路交通管制規則第五條第一項與違反道路交
    通管理事件統一裁罰標準表分別定有明文。
四、查本件受處分人丙○○，其駕駛之車號六二五二─ＨＷ號自
    小客車，於上開時、地，因速限一一○公里，經雷達測定行
    速一三○公里，超速二十公里之違規，為國道公路警察局第
    七警察隊員警當場舉發之事實，有舉發違反道路交通管理事
    件通知單一份附卷可稽，惟受處分人以上開情詞置辯。經查
    ：受處分人於其異議狀內及本院審理時，辯稱未與警車遭遇
    、警方未攔停云云，惟受處分人既於異議狀內承認有「本人
    車先行遠離交警車，數分鐘後交警車尾隨追上示意停車」之
    情，顯示受處分人確於警方攔停之前即看到警車，且知悉警
    車尾隨其後追蹤達數分鐘之久，豈能事後否認非警方攔停而
    為臨時示意停車。又執勤員警「於國道三號二三九‧四公里
    處，停駐路肩執行測速任務，當時係以雷射槍測速器測得案
    內車輛行速一三○公里，測距於一八九公尺鎖定該車輛，等
    確認該車超速無誤，始開啟警示閃光燈並以指揮棒攔停，案
    內車輛視而不見，繼續往南行駛，乃尾隨發至國道三號南向
    二四三‧六公里處，始攔停案內車輛，並會同駕駛人檢視顯
    示器及告知駕駛人違規事實，方予以掣單舉發；另雷射槍測
    速器係執勤人員經由測速器之瞄準鏡，對準目標（單一車輛
    ），扣發射器扳機即可精確測出所瞄準目標之速度，準確度
    無疑，行速數據並顯示於抬頭液晶顯示器內，雖未具照相及
    顯示車號、時間、日期之功能，但係對準單一目標測速且現
    場攔檢，駕駛人即可當場檢視測速數據，故毋須提示照片，
    準確性應無疑慮；本隊使用之雷射槍測速器均有國外出廠之
    檢驗報告，且該檢驗合格之文件譯本業經本國法院公證；檢
    附駐堪薩斯臺北經濟文化辦事處認證、臺灣臺北地方法院公
    證處認證之鑑測報告，器號ＰＬ一九○一七號出廠之檢驗報
    告供參，違規屬實等語，此有原舉發機關九十六年二月二日
    、三月二十七日之二信函在卷可憑。況原舉發機關之員警於
    舉發通知單上業已載明：「該車在現場經警攔截未停，在二
    四三‧六公里南攔下；測距一八九公尺」之情。再者，原舉
    發機關之執勤員警即證人乙○○、甲○○於九十六年三月二
    十七日在本院具結作，證人甲○○證稱：「當天是我帶隊攔
    查，測速都是定點，人下車持雷射測速槍面對來車，當時我
    們的車是停止的，我們面對來車，測距是一八九公尺，測速
    地點是南下二三九‧四公里，異議人沒有停車，於是我們在
    二四三‧六公里開車持指揮棒將他攔停」等語，證人乙○○
    亦為相同之證述。依證人二人所述，及舉發違反道路交通管
    理事件通知單之記載，本件應係證人於國道三號南向二百三
    十九點四公里處執行定點超速違規取締時，見受處分人所駕
    駛之車輛違規超速且未停車，方駕車於國道三號南向二百四
    十三點六公里處將受處分人攔停舉發，可堪認定。又本件員
    警舉發時所使用之雷射測速器（雷射槍），係使用光波及都
    普勒原理來測速，為一精密、精確之科技測速器，其特性為
    只能鎖定一個測速目標，確認違規車輛不會有錯誤，不易被
    違規者以反偵測設備偵測，偵測時間僅需零點三秒，不需要
    校正，可以連續紀錄超速車輛於觀測螢幕，由警察測速攔截
    後，出示觀測螢幕予違規者，作為確認之用。且該雷射槍與
    受處分人違規車輛之測距為一八九公尺，並未超過人之肉眼
    及測速雷射槍測視之範圍，是舉發警員之測速結果應屬無誤
    。該處高速公路就小客貨車之行車速限既限定於時速一一○
    公里，則任何小客貨車皆應依照該速限標誌指示行駛，以維
    護高速公路之交通秩序與安全，受處分人該車時速確為一三
    ○公里，已明顯違規超速二十公里，依法自當接受裁罰。本
    件執勤警員所使用之雷射槍測速器，其距離差和瞄準準確度
    甚高，甚少誤差及瞄準錯誤之情形，其所測之數值應係正確
    及值得信賴。況警察為維持交通秩序，依法執行職務，立場
    應是客觀公正，且與受處分人素不相識，亦無宿怨，當無設
    詞誣攀之理，是其所為證言，應屬真實可信。本院經查亦無
    任何證據足資證明執勤警員有捏造事實、違法取締之情事，
    則執勤警員本其維護交通秩序、安全職責所為之當場舉發，
    自應受到合法、正確之推定。受處分人至今亦無法提出任何
    對其有利之證據供本院參酌，其否認違規之情，尚不足採。
    是受處分人確於前述時、地，駕車而在高速公路超速行駛之
    違規行為事實，應堪認定。原處分機關據以援引上開規定，
    裁處罰鍰四千五百元，並記違規點數一點，逾期則依裁決書
    處罰主文規定處罰，並無不當。本件聲明異議為無理由，應
    予駁回。
五、據上論斷，應依道路交通管理處罰條例第八十七條第二項、
    道路交通案件處理辦法第十九條之規定，裁定如主文。
中　　華　　民　　國　　96　　年　　4 　　月　　4 　　日
                  交通法庭  法　官  張清洲
以上正本證明與原本無異。
如不服本裁定，應於送達後五日內，向本院提出抗告狀。
                            書記官　沈筱玲
中　　華　　民　　國　　96　　年　　4 　　月　　4 　　日
